臺灣屏東地方法院民事裁定　九十一年度簡抗字第六號
　　抗　告　人　丙○○
　　　　　　　　乙○○
右抗告人因與相對人甲○○間請求確定訴訟費用額事件，抗告人對於民國九十一年二
月二十七日本院屏東簡易庭所為之裁定（九十一年度屏簡聲字第二號）提起抗告，本
院裁定如左：
    主      文
抗告駁回。
抗告程序費用由抗告人負擔。
    理      由
一、本件抗告意旨略以：抗告人與相對人間請求確認界址事件，抗告人曾於第一審訴
    訟中繳納第一審勘測費用。茲因相對人不服鈞院民國八十八年度屏簡字第一六一
    號第一審判決，提起上訴，於第二審訴訟審理過程中，相對人一再表明不接受鈞
    院囑託屏東縣屏東地政事務所人員鑑測之土地複丈成果圖，執意要求鈞院囑託屏
    東縣里港地政事務所人員進行鑑測。嗣經鈞院與兩造協調後，命相對人逕行繳納
    勘測費用，亦即第二審之勘測費用由相對人負擔，第一審之勘測費用則由抗告人
    負擔，此為鈞院與兩造所達成之協議，兩造均無異議。今原裁定命抗告人負擔第
    二審之勘測費，顯與上開協議不合，應有違誤，應予廢棄等語。
二、按法院未於訴訟費用之裁判確定其費用額者，第一審受訴法院於該裁判有執行力
    後，應依聲請並得依職權以裁定確定之。民事訴訟法第九十一條第一項定有明文
    。又所謂以裁定確定之，係指法院已為訴訟費用之裁判，僅未確定其費用額而言
    ，即訴訟費用之裁判中未確定其費用額之情形。再確定訴訟費用額之裁定，僅在
    確定其費用數額，並非就實體上權利存在與否為確定，其償還義務如何，應從命
    負擔費用之裁判。因此；確定訴訟訟費額之裁定，僅就各個訴訟費用項目、及數
    額之計算加以確定數額而已，實體內容仍依命負擔訴訟費用額之裁判定之。
三、經查，本件抗告人雖執前開抗告意旨所述之理由提起抗告，惟經調閱本院八十八
    年度屏簡字第一六一號、八十八年度簡上字第七四號卷宗，上開卷宗中之書狀、
    筆錄，並無如抗告人所稱兩造有協議由相對人負擔第二審勘測費用，抗告人負擔
    第一審勘測費用之記載，且抗告人亦未提出任何相關事證，證明兩造間確有上開
    協議之存在，是抗告人所主張，顯不足採。退步言之，縱認抗告人所指陳兩造間
    有協議由相對人負擔第二審勘測費用等情事屬實，然核其性質，亦屬實體上權利
    義務之事項，依前開二之說明，自非本院於本件抗告程序所能審酌。從而，抗告
    人執前開抗告意旨所述理由，提起本件抗告為無理由，應予駁回。
四、據上論結，本件抗告為無理由，依民事訴訟法第四百三十六條之一第三項、第四
    百九十二條第一項、第九十五條、第七十八條、第八十五條第一項前段，裁定如
    主文所示。
中　　　華　　　民　　　國　　九十一　　年　　　九　　　月　　　九　　　日
                                    臺灣屏東地方法院民事第二庭
~B審判長法官　阮世賢
~B法　　　官　胡宴彰
~B法　　　官　王炳人
右正本證明與原本無異。
本件裁定不得抗告。
~B法院書記官　黃秀梅
中　　　華　　　民　　　國　　九十一　　年　　　九　　　月　　　十一　　日
